【裁判字號】    98,易,285
【裁判日期】    980506
【裁判案由】    贓物
【裁判全文】
臺灣屏東地方法院刑事判決               98年度易字第285號
公  訴  人    臺灣屏東地方法院檢察署檢察官
被      告  甲○○
                      9號
上列被告因贓物案件，經檢察官提起公訴（96年度偵字第5127號）
，被告於準備程序就被訴事實為有罪之陳述，本院合議庭裁定由
受命法官獨任逕行簡式審判程序，並予判決如下：
    主  文
甲○○故買贓物，處有期徒刑貳月，如易科罰金，以新臺幣壹仟
元折算壹日。
    事  實
一、甲○○前有竊盜、毒品等多項前科（惟不構成累犯），經友
    人介紹認識有竊盜前科之陳金龍、游志忠2 人，其明知陳金
    龍、游志忠（以上2 人業經本院以96年度易字第800 號判決
    分別判決有期徒刑2 年、3 年確定）於民國96年7 月15日至
    96年7 月16日11時許之間某時，在高雄縣鳥松鄉○○村○○
    路旁空地竊取乙○○所有之車牌號碼EZ－9422紅色自用廂型
    車後，所拆卸下將該車之觸媒轉化器，係來路不明之贓物，
    仍竟基於故買贓物之犯意，於96年7 月16日，在屏東縣萬丹
    鄉廣安村土地公廟前，卻仍以新臺幣（下同）1 千元之價格
    予以買受，再轉售予資源回收場，賺得差價200 元，嗣經警
    循線查獲上情。
二、案經屏東縣政府警察局屏東分局報請告臺灣屏東地方法院檢
    察署檢察官偵察起訴。
    理  由
一、本案被告甲○○所犯贓物罪，並非法定刑為死刑、無期徒刑
    或最輕本刑3 年以上有期徒刑之罪，亦非高等法院管轄第一
    審之案件，而被告於本院準備程序中就被訴事實為有罪之陳
    述，本院合議庭乃裁定由受命法官獨任進行簡式審判程序。
    又簡式審判程序之證據調查，依刑事訴訟法第273 條之2 規
    定，不受同法第159 條第1 項審判外陳述排除之限制，再被
    告對於卷內之各項證據，亦不爭執證據能力，故卷內所列之
    各項證據，自得作為證據，先予敘明。
二、上揭犯罪事實，業據被告甲○○於本院訊問時坦承不諱，核
    與另案被告陳金龍、游志忠供述（參警卷第9 頁、第12頁、
    第19頁、偵卷第10至11頁第68至69頁、第11頁第49頁、第63
    頁）及被害人乙○○指訴之情節（餐警卷第31至32頁、偵卷
    第92頁）大致相符，復有贓物認領保管單紙、屏東縣警察局
    車輛尋獲電腦輸入單個1 紙附卷可稽（參警卷第79頁、第84
    頁），足見被告前揭自白，核與客觀事實相符，堪予採信。
    是本件事證至臻明確，被告甲○○之犯行洵堪認定。
三、核被告甲○○所為，係犯刑法第349 條第2 項之故買贓物罪
    。爰審酌被告高中肄業，智識程度尚可，自應端正品行，奮
    發向上，竟囿於貪念而以低價故買贓物，既侵害被害人之財
    產權益，亦使被竊取之物難於追及或回復，助長竊風，已無
    足取，矧其素行不佳，且前因竊盜、毒品案件，受刑之宣告
    ，已見前述，詎仍心存僥倖，不知悛悔，且缺乏對於他人財
    產權益應予尊重，不得恣意加以侵害等觀念，兼衡酌被告所
    故買贓物之價值，及觸媒轉化器業經被害人乙○○領回及其
    犯罪後坦認犯罪，態度尚稱良好等一切情狀，量處如主文所
    示之刑，並諭知易科罰金之折算標準，以資懲儆。
據上論斷，應依刑事訴訟法第273 條之1 、第299 條第1 項前段
，刑法第349 條第2 項、第41條第1 項前段，刑法施行法第1 條
之1 第1 項、第2 項前段，判決如主文。
本案經檢察官潘國威到庭執行職務。
中    華    民    國    98    年    5     月    6     日
                  刑事第三庭    法  官  陳怡先
以上正本證明與原本無異。
如不服本判決應於收受判決後10日內向本院提出上訴書狀，並應
敘述具體理由；其未敘述上訴理由者，應於上訴期間屆滿後20日
內向本院補提理由書（均須按他造當事人之人數附繕本）「切勿
逕送上級法院」。
中    華    民    國    98    年    5     月    6     日
                                書記官  張婉郁
附錄本案論罪科刑法條：
中華民國刑法第349條第2項
搬運、寄藏、故買贓物或為牙保者，處5年以下有期徒刑、拘役或
科或併科1,000元以下罰金。


司法院資訊處製作；財團法人民間司法改革基金會備份。
